臺北高等行政法院裁定
111年度訴字第604號
原      告  王贏叡                                      

被      告  勞動部勞動力發展署北基宜花金馬分署


代  表  人  林仁昭（分署長）

上列當事人間有關就業服務事務事件，原告不服勞動部勞動力發
展署中華民國111年5月4日發法字第1116500312號訴願決定，提
起行政訴訟，本院裁定如下：
　　主　文
本件移送於臺灣新北地方法院行政訴訟庭。
　　理　由
一、按訴訟之全部或一部，法院認為無管轄權者，依原告聲請或
    依職權以裁定移送於其管轄法院，行政訴訟法第18條準用民
    事訴訟法第28條第1項定有明文。次按「（第1項）適用簡易
    訴訟程序之事件，以地方法院行政訴訟庭為第一審管轄法院
    。（第2項）下列各款行政訴訟事件，除本法別有規定外，
    適用本章所定之簡易程序：……三、其他關於公法上財產關係
    之訴訟，其標的之金額或價額在新臺幣40萬元以下者。」、
    「（第1項）對於公法人之訴訟，由其公務所所在地之行政
    法院管轄。其以公法人之機關為被告時，由該機關所在地之
    行政法院管轄。」同法第229條第1項、第2項第3款及第13條
    第1項亦分別有明文規定。
二、緣原告所任職之事業單位○○○○股份有限公司（下稱○○公司）
    ，依安心就業計畫先後向臺北市政府勞動局列冊通報減班休
    息期間為民國110年5月15日至110年8月14日止（下稱第1次
    減班休息期間）、110年8月15日至110年11月14日止（下稱
    第2次減班休息期間）及110年11月15日至111年2月14日止（
    下稱第3次減班休息期間）。原告於110年7月22日（被告收
    文日，下同）依該計畫向被告申請第1次減班休息期間之薪
    資差額補貼新臺幣（下同）3萬2,650元，經被告同意核發。
    原告復於110年11月10日依該計畫申請第2次減班休息期間之
    薪資差額補貼3萬3,000元，惟被告認原告為○○公司之監察人
    ，與該計畫第4點規定「本計畫之適用對象為參加就業保險
    之勞工」不符，以110年12月7日北分署諮字第1104315241號
    函（下稱原處分1）不予核發，並請其限期繳還溢領補貼3萬
    2,650元。另原告於111年2月11日依該計畫向被告申請第3次
    減班休息期間之薪資差額補貼3萬3,000元，被告則以111年3
    月8日北分署諮字第1114301658號函（下稱原處分2）不予核
    發。原告不服原處分1，提起訴願，遭勞動部勞動力發展署1
    11年5月4日發法字第1116500312號訴願決定（下稱訴願決定
    1）駁回，提起本件行政訴訟後，原處分2亦遭該署111年8月
    9日發法字第1116500665號訴願決定（下稱訴願決定2）駁回
    。
三、經查，原告起訴時之聲明為：訴願決定1及原處分1、2均撤
    銷，而原告就原處分2提起訴願，於訴訟中業經訴願決定2駁
    回，有訴願決定在卷可稽。是原告爭執之薪資差額補貼分別
    為3萬2,650元、3萬3,000元、3萬3,000元，是本件訴訟標的
    金額為9萬8,650元，未逾40萬元，此有原處分1、2在卷可佐
    。則依行政訴訟法第229條第2項第3款規定應為適用簡易訴
    訟程序事件，並依同條第1項規定，以地方法院行政訴訟庭
    為第一審管轄法院。且被告之公務機關所在地為新北市○○區
    ，本件應由臺灣新北地方法院行政訴訟庭管轄，爰依職權裁
    定如主文。
中　　華　　民　　國　　111 　年　　 9　　月　  12　　日
　　　　　　　　　　臺北高等行政法院第一庭
                          　　審判長法  官　蕭  忠  仁　
                             　　　 法  官　黃  翊  哲
                            　 　　 法  官　羅  月  君　
上為正本係照原本作成。
如不服本裁定，應於送達後10日內向本院提出抗告狀（須按他造
人數附繕本）。
中　　華　　民　　國　　111 　年　　 9　　月　　12　　日
　　　　　　　　　　　　　　　　　　書記官　陳  又  慈